臺灣臺中地方法院刑事判決　　　　　　　　　　　　九十四年度訴字第一六○○號
　　公　訴　人　臺灣臺中地方法院檢察署檢察官
　　被　　　告　乙○○
　　　　　　　　甲○○
右列被告等因搶奪案件，經檢察官提起公訴（九十四年度偵字第七四一四號），本院
合議庭裁定改以簡式審判程序審理，判決如左：
    主  文
乙○○共同連續意圖為自己不法之所有，而搶奪他人之動產，累犯，處有期徒刑壹年
。安全帽貳壹頂均沒收。
甲○○共同連續意圖為自己不法之所有，而搶奪他人之動產，累犯，處有期徒刑拾壹
月。安全帽貳頂均沒收。
    犯罪事實
一、乙○○、甲○○均素行不佳，乙○○前於民國九十一年間因犯竊盜案件，經本院
    臺中簡易庭判處有期徒刑四月確定；又因違反毒品危害防制條例案件，經本院判
    處有期徒刑一年六月，提起上訴後，經臺灣高等法院臺中分院駁回上訴確定在案
    ，前開二部分嗣經檢察官聲請定應執行刑為有期徒刑一年八月確定，入監執行後
    ，甫於九十四年一月二十三日縮短刑期執行完畢；而甲○○則有多次搶奪前科，
    其中於九十二年間，因搶奪、竊盜及準強盜案件，分別經本院判處有期徒刑十月
    、八月及四月確定，嗣經檢察官就此三部分聲請定應執行刑為有期徒刑一年八月
    確定，入監執行後，甫於九十四年一月十一日縮短刑期執行完畢。詎其二人均不
    知悔改，竟因缺錢花用，即共同基於意圖為自己不法所有之概括犯意聯絡，連續
    於：
  (一)九十四年四月十七日下午一時三十分許，由乙○○、甲○○二人均頭戴安全帽，
    由乙○○騎乘未懸掛車牌之重型機車（為不知情之張為淵所有，車牌號碼為ＸＭ
    五─○六五號）搭載甲○○，行至臺中市○區○○街與錦興路口（起訴書誤載為
    臺中市○○○路ＳＯＧＯ百貨公司停車場內），見一姓名不詳之成年女子獨自一
    人行走，即趁其不注意之際，由乙○○自該女子後方下手奪取其所有之黑色手提
    包一只，內有現金新臺幣（以下同）四千元、信用卡二張及名信片數張，得手後
    即騎乘機車逃逸，二人旋將搶奪所得之現金花用一空，其他物品則隨手丟棄在臺
    中縣大里市十九甲橋下方某處。
  (二)同年月十八日下午一時許，乙○○與甲○○仍以頭戴安全帽，由乙○○騎承上開
    重型機車搭載甲○○在路上尋找作案目標，待行至臺中市○區○○街一六號前，
    見婦人劉香獨自一人行走，即趁劉香不注意之際，由甲○○自其後方下手奪取其
    所有之棕色皮包一只，內有現金一萬三千三百五十元、摩托羅拉廠牌行動電話一
    支，得手後即騎乘機車逃逸，二人旋將搶奪所得之現金朋分花用，其他物品則丟
    棄在臺中縣大里市十九甲橋下方某處。
  (三)另乙○○承前開不法所有之概括犯意，於同年月二十日下午一時二十五分許，頭
    戴安全帽單獨騎乘前開未懸掛車牌之重型機車，行至臺中市○區○○路三段與民
    意街口之第三市場內，見女子陳麗珠獨自一人行走，即趁陳麗珠不及防備之際，
    自其後方下手奪取其所有之黑色皮包一只，內有現金二千五百元、駕駛執照一張
    、健保ＩＣ卡一張、台新銀行信用卡一張、合作金庫銀行金融卡一張等財物，乙
    ○○得手後正欲騎乘機車逃逸之際，適為當場目擊之民眾黃明國發現而騎乘機車
    阻攔，乙○○人車倒地後，起身徒步往復興路方向逃跑，嗣為追趕在後之黃明國
    及據報前往之警員在復興路三段與民生路口合力逮捕，並扣得乙○○所有用以搶
    奪財物所用安全帽一頂，始查悉上情。
二、案經臺中市警察局第三分局報告臺灣臺中地方法院檢察署檢察官偵查起訴。
    理  由
一、訊據被告乙○○及甲○○對於右揭犯罪事實於警詢、偵查及本院審理時均供承不
    諱，核與證人即被害人劉香、陳麗珠於警詢時指述其等皮包遭搶奪之情節相符，
    復經證人黃明國於警詢時證述目睹證人陳麗珠遭搶奪後，騎車阻攔並追趕至復興
    路三段與民生路口時制服被告乙○○等情綦詳，且有扣押物品目錄表、證人陳麗
    珠領回遭搶奪之物品後所出具之贓物認領保管收據及車籍作業系統查詢認可資料
    各一紙、照片十一張附卷可稽，並有被告乙○○所有供本件犯罪使用之黑色安全
    帽一頂扣案可資佐證，足見被告自白與事實相符，而堪以採信。從而，本件事證
    明確，被告二人犯行均堪認定，應予依法論科。
二、核被告乙○○、甲○○二人所為，均係犯刑法第三百二十五條第一項之搶奪罪。
    被告二人就如犯罪事實欄一(一)、(二)所載之犯罪事實部分，有犯意之聯絡及行為分
    擔，為共同正犯。另被告乙○○先後三次搶奪犯行及被告甲○○先後二次搶奪犯
    行，均時間緊接，且觸犯構成要件相同之罪，顯係基於概括犯意反覆為之，均為
    連續犯，應依刑法第五十六條之規定，各加重其刑。又被告乙○○前於九十一年
    間因犯竊盜案件。經本院臺中簡易庭判處有期徒刑四月確定；又因違反毒品危害
    防制條例案件，經本院判處有期徒刑一年六月，提起上訴後，經臺灣高等法院臺
    中分院駁回上訴確定在案，前開二部分嗣經檢察官聲請定應執行刑為有期徒刑一
    年八月確定，入監執行後，甫於九十四年一月二十三日縮短刑期執行完畢。被告
    甲○○前有多次搶奪前科，其中於九十二年間，因搶奪、竊盜及準強盜案件，分
    別經本院判處有期徒刑十月、八月及四月，嗣經檢察官就此三部分聲請定應執行
    刑為有期徒刑一年八月確定，甫於九十四年一月十一日縮短刑期執行完畢等情，
    有臺灣高等法院被告全國前案紀錄表、臺灣臺中地方法院檢察署刑案資料查註紀
    錄表各一份在卷可稽，其二人於受有期徒刑之執行完畢後，五年以內再犯本件有
    期徒刑以上之罪，均為累犯，均應依刑法第四十七條之規定，遞加重其刑。爰審
    酌被告二人均年輕力壯，竟不思努力工作賺取正當收入，冀圖不勞而獲，其等專
    挑落單婦女飛車行搶，其中被害人劉香（二十九年四月六日生）更已屆六十五歲
    高齡，除造成被害人財物損失外，並對被害人之人身安全產生威脅，同時影響社
    會治安，所生危害非輕，且其中被告甲○○前有多次搶奪前科，仍再次犯罪，惡
    性非輕；而被告乙○○搶奪次數較多，情節較重，惟念其等犯罪所得財物價值非
    鉅，又事後均坦承犯行，態度尚佳之意等一切情狀，分別量處如主文所示之刑。
    扣案之黑色安全帽一頂，為被告乙○○所有，且為供其犯本罪所用之物，業據其
    於本院審理時供明在卷；至被告甲○○犯本案時所配戴之安全帽，為其所有，現
    在其家中等情，亦據被告甲○○於本院審理時供陳不諱，雖未扣案，但尚未滅失
    ，均應依刑法第三十八條第一項第二款之規定，予以宣告沒收。
據上論斷，應依刑事訴訟法第二百七十三條之一第一項、第二百九十九條第一項前段
，刑法第二十八條、第五十六條、第三百二十五條第一項、第四十七條、第三十八條
第一項第二款，判決如主文。
本案經檢察官簡豐年到庭執行職務。
中      華      民      國      九十四      年      六    月    十六    日
                                臺灣臺中地方法院刑事第四庭
    法  官  郭  妙  俐
右正本證明與原本無異。
如不服本判決，應於送達後十日內向本院提出上訴狀（須附繕本），上訴於臺灣高等
法院臺中分院。
                                    書記官
中      華      民      國      九十四      年      六    月    十六    日
附錄論罪科刑法條
刑法第三百二十五條
意圖為自己或第三人不法之所有，而搶奪他人之動產者，處六月以上五年以下有期徒
刑。
因而致人於死者，處無期徒刑或七年以上有期徒刑，致重傷者，處三年以上十年以下
有期徒刑。
第一項之未遂犯罰之。
